【裁判字號】    95,訴,397
【裁判日期】    950331
【裁判案由】    毒品危害防制條例
【裁判全文】
臺灣桃園地方法院刑事判決               95年度訴字第397號
公  訴  人  臺灣桃園地方法院檢察署檢察官
被      告  甲○○
上列被告因毒品危害防制條例案件，經檢察官提起公訴（94年度
毒偵字第6304號），及移送併辦（95年度毒偵字第1401號），經
被告於準備程序中就被訴事實為有罪之陳述，經合議庭裁定由受
命法官獨任行簡式審判程序，本院判決如下：
    主  文
甲○○連續施用第一級毒品，累犯，處有期徒刑拾壹月，扣案之
海洛因壹包（淨重零點捌玖公克，空包裝重零點參捌公克），夾
鍊袋貳只均沒收銷毀之，注射針筒參支沒收。
    事  實
一、甲○○前因於89年間因施用毒品案件，經臺灣板橋地方法院
    以89年度毒聲字第1349號裁定送觀察、勒戒後，認有繼續施
    用毒品之傾向，經臺灣板橋地方法院以89年毒聲字第1848號
    裁定送強制戒治，後以89年度毒聲字第4911號裁定停止戒治
    ，至89年3 月17日執行完畢。又於90年間因施用毒品案件，
    經臺灣板橋地方法院以90年度毒聲字第3438號裁定送強制戒
    治，後以91年度毒聲字第1573號裁定停止戒治，至91年8 月
    28日期滿，並由臺灣板橋地方法院檢察署檢察官提起公訴，
    經臺灣板橋地方法院以90年度訴字第1661號判處有期徒刑8
    月、5 月，應執行有期徒刑1 年確定，於92年8 月29日縮刑
    期滿執行完畢。詎其不知警惕，基於施用第1 級毒品海洛因
    之概括犯意，自94年年初某日起至95年2 月6 日止，連續在
    臺北縣三峽鎮○○路106 巷18之4 號住處、臺北縣友人住處
    桃園縣龍潭鄉友人住處，桃園縣平鎮市○○路105 之2 號夢
    鄉汽車旅館202 號，以針筒注射之方式連續施用第1 級毒品
    海洛因多次。嗣於94年11月3 日23時26分許，在桃園縣平鎮
    市○○路105 號之2 號夢鄉汽車旅館202 號房為警查獲，並
    扣得其所有供施用之第1 級毒品海洛因1 包（淨重0.89公克
    ，空包裝重0.38公克），含海洛因殘渣之夾鍊袋2 只（總重
    0.64公克）、注射針筒3 支；再於95年2 月6 日13時40分許
    ，在臺北縣土城市○○路○ 段與明德路1 段路口為警查獲。
二、案經桃園縣警察局平鎮分局報告臺灣桃園地方法院檢察署檢
    察官偵查起訴移送併辦。
    理  由
一、訊據被告甲○○於本院審理時對前揭犯罪事實坦承不諱，又
    被告於94年11月3 日為警查獲後採集之尿液，經送臺灣尖端
    先進生技醫藥股份有限公司檢驗結果，呈嗎啡、可待因陽性
    反應，於95年2 月6 日為警查獲後採集之尿液，經送臺灣檢
    驗科技股份有限公司檢驗結果，亦呈嗎啡等鴉片類陽性反應
    ，分有臺灣尖端先進生技醫藥股份有限公司濫用藥物檢驗報
    告、臺灣檢驗科技股份有限公司濫用藥物尿液檢驗報告各1
    份在卷可佐，蓋毒品本具成癮性，施用者多有一再施用之情
    形，被告前有施用毒品之事實，迄本案已多次為警查獲，足
    見未能戒除惡習，且經觀察、勒戒及強制戒治，仍未能戒除
    惡習，確已施用毒品成癮，再佐以被告於94年11月3 日為警
    查獲時所扣得之白色粉末1 包，經送法務部調查局檢驗結果
    ，含第1 級毒品海洛因成分，淨重0.89公克，空包裝重0.38
    公克，殘渣袋2 只，總重0.64公克，均有毒品海洛因殘留等
    情，有法務部調查局95年1 月10日調科壹字第080010472 號
    鑑定通知書1 紙在卷可稽，復扣得注射針筒3 支，而被告自
    承前開毒品係供其施用，而殘渣袋、注射針筒為其施用工具
    ，足見其係慣常隨身攜帶毒品以備臨時取用，亦徵被告有多
    次施用毒品之犯行，其前開自白核與事實相符，堪信為真。
二、按海洛因為毒品危害防制條例第2 條第2 項第1 款所定之第
    1 級毒品。是核被告甲○○所為，係犯毒品危害防制條例第
    10條第1 項之施用第1 級毒品罪。被告因施用而持有第1 級
    毒品海洛因之低度行為，為其進而施用之高度行為所吸收，
    不另論罪。被告先後多次施用第1 級毒品之犯行，時間緊接
    ，方法相同，所犯構成要件相同之罪名，係基於概括犯意反
    覆為之，為連續犯，應均依刑法第56條之規定，以一罪論並
    依法加重其刑。再公訴意旨雖僅敘及被告自94年11月3 日19
    時之施用第1 級毒品犯行，惟被告其餘如事實欄所載之施用
    第1 級毒品海洛因犯行，與起訴書中論述部分，有連續犯之
    裁判上一罪關係，該部分亦為起訴效力所及，本院自應併予
    審理，附此敘明。被告前於90年間因施用毒品案件，經臺灣
    板橋地方法院以90年度訴字第1661號判處有期徒刑8 月、5
    月，應執行有期徒刑1 年確定，於92年8 月29日縮刑期滿執
    行完畢，有臺灣高等法院被告全國前案紀錄表1 份在卷可稽
    ，其5 年內再犯本件有期徒刑以上之罪，為累犯，依法加重
    其刑。爰審酌被告前經觀察、勒戒及強制戒治，仍未戒除施
    用毒品惡習，再犯本案，足見其意志不堅，且已施用毒品成
    癮，實無可取，併其犯罪動機、目的、施用時間長短、被告
    本件施用毒品犯行係屬自戕行為，及其犯罪後於本院審理時
    坦承犯行，態度尚佳等情狀，量處如主文所示之刑。至扣案
    之海洛因1 包（淨重0.89公克，空包裝重0.38公克），因包
    裝有海洛因黏附其上無法析離，夾鍊袋2 只，其上有海洛因
    殘渣，不論屬於犯人與否，均依毒品危害防制條例第18條第
    1 項前段之規定，沒收銷燬之，注射針筒3 支，係被告所有
    供其施用第1 級毒品所用之物，業據被告陳明在卷，依刑法
    第38條第1 項第2 款之規定沒收之。
三、本件被告所犯係死刑、無期徒刑、最輕本刑為3 年以上有期
    徒刑以外之罪，其於準備程序中就被訴事實為有罪之陳述，
    經法官告知簡式審判程序之旨，並聽取公訴人、被告之意見
    後，依刑事訴訟法第273 條之1 第1 項規定，經本院合議庭
    裁定，由受命法官獨任進行簡式審判程序審理，附此敘明。
據上論斷，應依刑事訴訟法第273 條之1 第1 項、第299 條第1
項前段，毒品危害防制條例第10條第1 項、第18條第1 項前段，
刑法第11條前段、第56條、第47條、第38條第1 項第2 款，判決
如主文。
本案經檢察官謝雯璣到庭執行職務。
中    華    民    國    95    年    3     月    31    日
                        刑事第九庭法  官  何燕蓉
上正本證明與原本無異。
如不服本判決，應於判決送達後10日內，向本院提出上訴狀。
                                  書記官  許弘樺
中    華    民    國    95    年    3     月    31    日
附錄本案論罪科刑法條全文：
毒品危害防制條例第十條
施用第一級毒品者，處六月以上五年以下有期徒刑。
施用第二級毒品者，處三年以下有期徒刑


司法院資訊處製作；財團法人民間司法改革基金會備份。
